【裁判字號】    89,交訴,77
【裁判日期】    890410
【裁判案由】    過失致死等
【裁判全文】
~w2z2;臺灣臺南地方法院刑事判決~w1z1;              八十九年度交訴字第七七號
    公  訴  人  臺灣台南地方法院檢察署檢察官
    被      告  乙○○
                甲○○
右列被告因過失致死案件，經檢察官提起公訴 (八十八年度偵字第一四○六六號、八
十九年度偵字第三四八號)，本院判決如左：
    主  文
乙○○因過失致人於死，處有期徒刑伍月，如易科罰金，以參佰元折算壹日。緩刑貳
年。
甲○○因過失致人於死，處有期徒刑伍月，如易科罰金，以參佰元折算壹日。緩刑貳
年。
    事  實
一、甲○○於民國八十八年七月十九日凌晨五時二十五分許，駕駛ＴＭ─九六三六號
    自小客車，沿著台南市○○路由西向東行駛，途經東豐路與長榮路口時，應注意
    汽車駕駛人飲酒後其吐氣所含酒精成份超過每公升零點二五毫克以上者，不得駕
    車，且行經設有閃光黃燈號誌之交岔路口，應減速慢行，並注意車前狀況，隨時
    採取必要之安全措施，且依當時情形並無不能注意之情事，詎甲○○疏未注意，
    而適時無駕駛執照之乙○○正騎乘ＭＺＧ─七三七號重機車，沿台南市○○路○
    段由北往南行駛，途經閃光紅燈，其為支線道未讓甲○○之幹線道先行，二車嗣
    發生碰撞，致坐在乙○○機車後座之妻戴邱望尼受有胸部、腹部及骨盆挫傷合併
    內出血、氣血胸、敗血性休克合併多重功能衰竭，經送成功大學附設醫院急救，
    延至八十八年七月三十一日不治死亡；乙○○則受有右內髁骨折、外髁骨折、臉
    部裂傷、頭部外傷、顱骨骨折、腦膜破裂、腦脊髓液自鼻腔漏出、右小腿骨折之
    傷害（過失傷害部分業經撤回告訴，詳後述）。
二、案經被害人乙○○告訴及臺灣臺南地方法院檢察署檢察官自動檢舉偵查起訴。
    理  由
一、被告甲○○、乙○○對於右揭時、地二車發生車禍之事實均直承不諱，按本件被
    告甲○○係沿著台南市○○路行駛，車禍當時之號誌係閃光黃燈，其時速為五、
    六十公里，被告甲○○車禍後呼氣之酒精濃度測試為每公升零點五零毫克。另被
    告乙○○係沿著台南市○○路行駛，長榮路當時之號誌為閃光紅燈，被告乙○○
    並無重機車之駕駛執照等情，業據被告二人所自認，並有道路交通事故調查報告
    表、照片、酒精濃度測試紀錄等卷可按。當時被告甲○○、乙○○行至交岔口，
    既係閃黃燈及閃紅燈，應減速慢行，支線道之車應讓幹線道之車先行，且亦應注
    意車前狀況，惟被告二人均未注意，以致發生碰撞。按汽車駕駛人飲酒後其吐氣
    所含酒精成份超過每公升零點二五毫克以上者，不得駕車，而行經設有閃光黃燈
    號誌之交岔路口，應減速慢行，並注意車前狀況，隨時採必要之安全措施；行經
    有閃光紅燈之交岔路口，支線道之車，應讓幹線道之車先行。道路交通安全規則
    第一一四條第一項第二款、第一零二條第一項第二款、及第九十四條第三項分別
    定有明文。被告二人行經交岔路口時，自應注意前開規定，而當時並無不能注意
    之情事，竟疏未注意，在前述地點二車相撞，致被害人戴邱望尼因而死亡，被告
    等顯有過失，且本案經送台灣省台南區車輛行車事故鑑定委員會鑑定結果，亦同
    此認定，有該委員會八十八年十二月三日南鑑字第八八一二八七號鑑定意見書及
    函各一份在卷可參。本件被害人戴邱望尼確因此車禍死亡，亦經公訴人督同法醫
    相驗明確，有相驗屍體證明書、驗斷書及勘驗筆錄等在卷可稽，本件被害人因本
    件車禍死亡，與被告二人之過失行為間有相當因果關係，事證明確，被告二人犯
    行均堪認定。
二、核被告甲○○、乙○○二人所為，均係犯刑法第二百七十六條第一項過失致人於
    死罪。被告甲○○酒醉駕車、被告乙○○無照駕駛，均因而致被害人戴邱望尼死
    亡，各依道路交通管理處罰條例第八十六條第一項加重其刑。本院審酌被告等之
    品性、過失程度、犯罪所生危害、犯罪後態度良好，被告甲○○已賠償被害人家
    屬新臺幣二百五十萬元達成民事和解（有調解書一件在卷可稽）等一切情狀，分
    別量處如主文所示之刑，並均諭知易科罰金之折算標準，以示懲儆。末查被告二
    人前未曾受有期徒刑以上刑之宣告，因一時失慮，偶罹刑典，事後已坦承犯行，
    深具悔意，被告乙○○復有喪妻之痛，二人經此刑之宣告後，應知警惕而無再犯
    之虞，本院因認暫不執行其刑為當，各予宣告緩刑二年，用啟自新，並觀後效。
三、按告訴乃論之罪，告訴人於第一審辯論終結前得撤回其告訴，又告訴經撤回者，
    應諭知不受理之判決，刑事訴訟法第二百三十八條第一項、第三百零三條第三款
    定有明文。本件告訴人乙○○告訴被告甲○○過失傷害部分，起訴書認被告係觸
    犯刑法第二百八十四條第一項前段之過失傷害罪，依同法第二百八十七條前段之
    規定，須告訴乃論。茲據告訴人撤回其告訴，因此部分與前開過失致死罪部分有
    想像競合犯之裁判上一罪關係，爰不另為不受理判決之諭知。
據上論斷，應依刑事訴訟法第二百九十九條第一項前段、刑法第二百七十六條第一項
、第四十一條、第七十四條第一款、道路交通管理處罰條例第八十六條第一項、罰金
罰鍰提高標準條例第一條前段、第二條，判決如主文。
本案經檢察官王百玄到庭執行職務
中    華    民    國      八十九      年      四      月       十       日
                                臺灣臺南地方法院交通法庭
                                        法  官  張      菁
右正本證明與原本無異。
如不服本判決，應於判決送達後十日內向本院提出上訴狀( 應附繕本 )。
                                        書記官  林  木  村
中    華    民    國      八十九      年      四      月      十一      日
附錄本案論罪科刑法條全文：
刑法第二百七十六條第一項
因過失致人於死者，處二年以下有期徒刑、拘役或二千元以下罰金。


司法院資訊處製作；財團法人民間司法改革基金會備份。
